臺灣新竹地方法院民事簡易判決
110年度竹北簡字第161號
原      告  林正宏  
訴訟代理人  劉尹惠律師
            黃敬唐律師


被      告  曾金鳳  
上列當事人間給付票款事件，本院於民國110年7月28日辯論終結
，判決如下：
    主      文
被告應給付原告新臺幣捌拾萬元，及自附表所示各該利息起算日起至清償日止，按年息百分之六計算之利息。
訴訟費用由被告負擔。
本判決得假執行。但被告如以新臺幣捌拾萬元為原告預供擔保，
得免為假執行。 
    事實及理由
壹、程序方面：
一、本件原告原係向本院聲請核發支付命令，惟被告業於法定期
    間內聲明異議，依據民事訴訟法第519條第1項規定，即應以
    原支付命令之聲請視為起訴。
二、本件被告經合法通知，未於最後言詞辯論期日到場，核無民
    事訴訟法第386條各款所列情形，爰依原告之聲請，由其一
    造辯論而為判決。
貳、實體方面：　　
一、原告主張：
（一）原告自民國94年起向被告承租房屋以經營小火鍋店，彼此
      往來密切存有相當基礎之信任關係。被告於106、107年間
      因資金周轉需求不定期向原告調借現金，借貸初期被告係
      書立借據或簽收條，之後改以簽發並交付以被告或其配偶
      許富貴等人為發票人之支票以示證明雙方間金錢借貸關係
      存在，並約定於票期屆期提示兌現用以清償借款。被告於
      109年6月20日出具「資金週轉證明書」予原告，由原告持
      之出面取得其親朋好友之信賴並能成功調取資金後再交付
      予被告，原告亦因此執有包括如附表所示系爭4紙支票在
      内之支票共計31紙，惟31紙支票經原告屆期提示後全數均
      遭以「存款不足及拒絕往來戶」為由退票。
（二）被告雖抗辯原告應就借款交付之事實負舉證責任云云，然
      被告既為系爭支票之發票人，且不否認伊持系爭支票向原
      告調現，原告當得依票據上所載文義行使票據權利，自毋
      庸就票據作成之原因關係存在負證明之責。而關於被告向
      原告借款周轉並已收受款項乙節，有原告女兒林筱涵多次
      親眼目睹借貸過程及兩造配偶之對話錄音內容可資為證，
      且依原告帳戶之提款紀錄及原告向友人籌措借款所書立之
      借據，對照被告出具之「資金週轉證明書」內容，可證明
      兩造間就系爭支票借貸關係存在。至被告提出利息明細表
      辯稱原告取得系爭支票收取之利息過高云云，惟被告未舉
      證原告確係無對價或以不相當對價取得系爭支票，則其空
      言抗辯委無足採。
（三）綜上所述，原告業已提出上述客觀事證足資證明兩造間就
      系爭支票取得之借貸及票據原因關係存在，反觀被告僅空
      言抗辯復未舉證證明以實其說，顯見該支票利息明細表根
      本係被告為圖勝訴而臨訟故為不實杜撰之。職此之故，原
      告本於票據之法律關係，請求被告給付積欠之票款新臺幣
      （下同）80萬元，洵屬適法有理。爰聲明請求：被告應給
      付原告80萬元，及自附表所示各該利息起算日起至清償日
      止，按年息百分之6計算之利息。訴訟費用由被告負擔。
      請依職權宣告假執行 。
二、被告未於最後言詞辯論期日到場，惟曾到庭辯稱：系爭支票
    之票面金額包括借款及如利息明細表所示之22萬元利息，原
    告會先扣除利息後再以現金交付借款，原告都是先要被告開
    票後10幾天或20幾天才在原告家樓下交付現金給被告，因被
    告不知原告如何計算利息，請原告提出銀行金流以確認被告
    借款及利息是多少款項。爰答辯聲明：原告之訴及其假執行
    之聲請均駁回。訴訟費用由原告負擔。如受不利判決，願供
    擔保請准宣告免為假執行。
三、本院之判斷：
    原告主張其持有被告為發票人之如附表所示系爭支票，經遵
    期提示不獲兌現等情，業據其提出系爭支票及退票理由單等
    影本為證（見支付命令卷第9至15頁），被告就系爭支票及
    其上發票人印章為其所有等節未予爭執，堪認原告主張之上
    開事實為真正。原告據此請求被告給付系爭支票票款80萬元
    ，然為被告所否認，並以前詞抗辯，故本件所應審究者為被
    告能否以其前開抗辯拒絕原告之請求，茲論述如下：
（一）按「當事人主張有利於己之事實者，就其事實有舉證之責
      任，但法律別有規定或依其情形顯失公平者，不在此限」
      ，民事訴訟法第277條定有明文。查被告因簽發如附表所
      示之系爭支票，而為系爭支票之票據債務人，其所舉系爭
      支票票面金額包含借款及利息金額之主張，為原告承認，
      並陳稱系爭支票之票面金額包括借款金額及月息2分之利
      息等情（見本院卷第28頁），惟就被告抗辯系爭支票原告
      共收取如利息明細表所示高達22萬元之利息等語，並提出
      利息明細表1份（見本院卷第31頁），則為原告所否認，
      被告自應就此有利於己之事實負舉證之責。然被告於本院
      審理時陳稱：其向原告借錢時，原告都沒有說利息算多少
      等語（見本院卷第28頁），足見被告就票面金額所包括利
      息之計算方式、期間均無法舉證證明，是其所抗辯系爭支
      票之票面金額包括借款及如利息明細表所示之22萬元利息
      等情，即難加以採信，被告自不得以此為由拒絕給付票款
      。至被告於110年8月3日本案言詞辯論終結後再具狀抗辯
      原告應舉證借貸關係何時成立？交易條件？清償期為何？
      支票之目的為何？及確實有交付金錢等，然此抗辯顯然異
      於前詞，且係於言詞辯論後始行提出，本院就此部分自毋
      庸再為論駁，併此敘明。 
（二）次按支票之發票人應照支票之文義擔保支票之支付、執票
      人向支票債務人行使追索權時，得請求自為付款提示日起
      之利息，如無約定利率者，依年利6釐計算，票據法第126
      條及第133條分別定有明文。從而，原告依票據之法律關
      係，請求被告應給付原告80萬元，及自附表所示各該利息
      起算日起至清償日止，按年息百分之6計算之利息，為有
      理由，應予准許。
四、本件事證已臻明確，兩造其餘之攻擊或防禦方法及未經援用
    之證據，經本院斟酌後，認為均不足以影響本判決之結果，
    爰不逐一詳予論駁，併予敘明。
五、本件係就民事訴訟法第427條訴訟適用簡易程序所為被告敗
    訴之判決，依同法第389條第1項第3款規定，應依職權宣告
    假執行，並依同法第392條第2項規定，依職權宣告被告如預
    供擔保，得免為假執行。
六、據上論結，本件原告之訴為有理由，依民事訴訟法第436條
    第2項、第78條、第389條第1項第3款、第392條第2項，判決
    如主文。　　　　
中　　華　　民　　國　　110 　年　　8 　　月　　12　　日
                  竹北簡易庭  法　官  傅伊君
以上正本係照原本作成。　　　　　　　　　
如對本判決上訴，須於判決送達後20日內向本院提出上訴狀。如
委任律師提起上訴者，應一併繳納上訴審裁判費。　　
中　　華　　民　　國　　110 　年　　8 　　月　　16　　日
                              書記官  李勻淨
附表：　　　　　　　　　　　　　　　　　　　　　　     編號  票面金額　 （新臺幣） 利 息 起 算 日　（至清償日止） 年利率　（%） 備　註  1　 100,000元　 109年10月27日　 　6　　 　　　　  2　 220,000元　 109年11月2日　　 　6　　 　　　　  3　 180,000元　 109年11月9日　　 　6　　 　　　　  4　 300,000元　 109年11月30日　 　6